---
title: "Analisis Klaster"
author: "Hawa Dwi Nur Arandita"
date: "2/10/2021"
output: html_document
editor_options: 
  chunk_output_type: inline
---

# Load Library

```{r echo=TRUE, message=FALSE, warning=FALSE}
library(knitr)
library(REdaS)
library(factoextra) 
library(clValid)
library(tidyverse)
library(cluster)
library(readxl)
```

# Baca Data

```{r}
data <- read_excel("D:/POLSTAT STIS/DATMIN.xlsx")
data2 <- data[,-1]
kable(head(data2))
summary(data2)
```

# Normalisasi

```{r}
str(data2)
data3 <- scale(data2)
```
*ket : Perlu dilakukan normalisasi dikarenakan satuan tiap variabel berbeda-beda *

# Pengecekan asumsi

```{r}
matrikskorelasi <- cor(data3, method = "pearson")

# Membuat Correlogram 
library(corrplot)
corrplot(matrikskorelasi,
         order = "hclust",
         tl.col = "maroon",
         tl.srt = 45,
         method="circle")

bart_spher(data3)
```

# Validasi Cluster

```{r}
library(factoextra)
library(NbClust)

# Elbow method
fviz_nbclust(data3, kmeans, method = "wss") +
  geom_vline(xintercept = 6, linetype = 3) + # add line for better visualisation
  labs(subtitle = "Elbow method") # add subtitle
```

```{r}

intern <- clValid(data3, 2:6, clMethods = c("hierarchical","kmeans"), validation = "internal")
summary(intern)

stab <- clValid(data3, 2:6, clMethods = c("hierarchical","kmeans"), validation = "stability")
summary(stab)
optimalScores(stab)
```
*Ket : dapat menambah uji validitas lainnya jika diinginkan*

# Agglomerative Coefficient 

```{r}
m <- c("single","complete","ward", "average")
names(m) <- c("single","complete","ward", "average") 
ac <- function(x){
  agnes(data3,method=x)$ac
}
map_dbl(m,ac)
```

*Ket : untuk melihat metode hierarki yang terbaik*


# Dendogram 

```{r}
data3.hcc <- data3 %>%      
  dist(method = "euclidean") %>% 
  hclust(method = "ward.D2")

fviz_dend(data3.hcc, k = 2, 
          cex = 0.6, palette = "jco", 
          rect = TRUE, rect_border = "jco", rect_fill = TRUE,
          main = "Cluster Dendogram (Ward's Method)")
```

# Deskripsi Statistik Klaster

```{r}
clust1 <- data2[c(2,20,31,11,16,17,4,14,19,18,29,25,22,3,6,8,9,5,21,23,7,24,30,26,32,27,28,34,10,33 ),]
summary(clust1)
clust2 <- data2[c(1,15,12,13),]
summary(clust2)
```
*Ket : deskripsi statistik tiap cluster*
